臺灣高雄地方法院刑事判決　　　　　　　　　　　　九十三年度簡上字第四四九號
　　上　訴　人　臺灣高雄地方法院檢察署檢察官
　　被　　　告　甲○○
右列上訴人因被告違反槍砲彈藥刀械管制條例等案件，不服本院高雄簡易庭九十三年
度簡字第二四二一號中華民國九十三年五月二十七日第一審簡易判決（聲請簡易判決
處刑案號：九十三年度偵字第三七六八號），提起上訴，並聲請併案審理（九十三年
度偵字第一一七一九號、第一二五七二號），本院管轄之第二審合議庭判決如左：
    主  文
原判決關於未經許可寄藏子彈罪及定應執行刑部分撤銷。
甲○○未經許可，寄藏可發射子彈具有殺傷力之改造手槍，累犯，處有期徒刑壹年參
月，併科罰金新臺幣拾萬元，罰金部分如易服勞役，以新臺幣玖佰元即銀元參佰元折
算壹日。扣案可發射子彈具有殺傷力之仿ＢＥＲＥＴＴＡ廠Ｍ九型半自動改造之玩具
手槍壹把（槍枝管制編號為0000000000號，含彈匣壹個）、具有殺傷力之
九ｍｍ制式子彈貳顆、改造子彈貳拾柒顆及八點八ｍｍ之土製金屬子彈參顆均沒收之
。
其餘上訴駁回。
右開第二項撤銷改判部分與駁回上訴部分所處之刑，應執行有期徒刑壹年伍月，併科
罰金新臺幣拾萬元，罰金部分如易服勞役，以新臺幣玖佰元即銀元參佰元折算壹日。
扣案武士刀壹把、可發射子彈具有殺傷力之仿ＢＥＲＥＴＴＡ廠Ｍ九型半自動改造之
玩具手槍壹把（槍枝管制編號為0000000000號，含彈匣壹個）、具有殺傷
力之九ｍｍ制式子彈貳顆、改造子彈貳拾柒顆及八點八ｍｍ之土製金屬子彈參顆均沒
收之。
    事  實
一、緣甲○○前因過失致死案件，經本院於民國九十年十一月二十三日以九十年度交
    易字第五六五號刑事判決判處有期徒刑四月，並確定在案，嗣其於九十一年八月
    十五日易科罰金執行完畢。惟其竟不知悔改，而於前開徒刑易科罰金執行完畢後
    五年內，竟明知具有殺傷力之武士刀，未經主管機關許可，不得持有，竟仍於九
    十二年八月間某日，受王世偉（本院另案審理中）之託，在王世偉位於高雄縣阿
    蓮鄉港後村港後一○八之十一號住處，收受王世偉所交付具有殺傷力之武士刀一
    把，並將之藏放於其位於高雄縣阿蓮鄉港後村港後三十之五號住處，而非法持有
    之。嗣其復另行起意，明知可發射子彈且具有殺傷力之改造玩具手槍、具有殺傷
    力之子彈均為槍砲彈藥刀械管制條例所規定之管制物品，非經中央主管機關許可
    ，不得持有或寄藏，其卻仍基於持有並寄藏手槍之犯意及連續持有並寄藏子彈之
    概括犯意，先於九十二年十月間某日，受王世偉之託，在上開王世偉之住處，收
    受王世偉所交付託其藏放具有殺傷力之仿ＢＥＲＥＴＴＡ廠Ｍ九型半自動手槍製
    造之玩具手槍換裝土造金屬槍管及土造金屬滑套改造之手槍一支（槍枝管制編號
    為0000000000號，含彈匣一個）及具有殺傷力之九ｍｍ子彈二顆、改
    造子彈四十顆，而非法持有之，並未經許可將上開槍彈寄藏在其上開住處內，又
    於同年十一月間某日，依王世偉之指示將前開槍彈交付丙○○（本院另案審理中
    ）保管；嗣甲○○復於九十三年一月底某日，再承上開未經許可持有、寄藏具殺
    傷力子彈之犯意，而受王世偉之委託，復在王世偉之上開住處，收受王世偉交付
    託其藏匿之具殺傷力直徑約八點八ｍｍ之土製金屬子彈四顆，而未經許可持有之
    ，並將該等子彈寄藏在其前揭住處內。嗣為警於九十三年二月四日十六時三十分
    許，持搜索票至甲○○之上開往處查獲前揭具有殺傷力之武士刀一把、直徑約八
    點八ｍｍ之士製金屬子彈四顆，及不具殺傷力之九○模型槍二支、改造子彈一顆
    及僅供玩具槍使用之玩具金屬彈匣二個（該部分業經檢察官於原聲請簡易判決處
    刑書內敘明不另為不起訴處分諭知之旨）及於九十三年二月十二日十八時四十分
    許，為警持搜索票至丙○○位於高雄縣路竹鄉○○村○○路一一三巷三十號住處
    ，查扣前開具有殺傷力之仿ＢＥＲＥＴＴＡ廠Ｍ九型半自動改造玩具手槍一支（
    含彈匣一個）及具有殺傷力之制式九ｍｍ子彈二顆、改造子彈四十顆，及無法擊
    發之制式九○子彈與不具殺傷力之改造子彈各一顆與玩具子彈半成品十八顆（該
    部分未經檢察官聲請併案審理），因而循線查悉上情。
二、案經高雄市政府警察局移請臺灣高雄地方法院檢察署檢察官偵查而聲請簡易判決
    處刑及併案審理。
      理  由
一、訊據被告甲○○對於其於上開時、地，受王世偉之託，非法持有並寄藏前揭具殺
    傷力之武士刀、手槍、子彈，並依王世偉之指示將手槍及部分子彈交予丙○○等
    事實，於本案偵查、審理中均坦承不諱，核與丙○○於本院審理中所證述之情節
    相符（參本院卷第七十頁至七十三頁），並有武士刀一把、仿ＢＥＲＥＴＴＡ廠
    Ｍ九型半自動改造玩具手槍一支（含彈匣一個）、九ｍｍ子彈二顆、改造子彈四
    十顆及八點八ｍｍ之土製金屬子彈四顆扣案可資為憑。再扣案之武士刀經送請高
    雄市政府警察局鑑定，結果該扣案之武士刀確為刀柄長十五點五公分、刀刃長為
    四十五公分，單刃開鋒之管制刀械，此有該局九十三年二月十七日高市府警保字
    第○九三○○一一二九九號鑑定函一份附九十三年度偵字第三七六八號案卷第四
    頁以下可參；另扣案仿ＢＥＲＥＴＴＡ廠Ｍ九型半自動改造玩具手槍一支（含彈
    匣一個）、九ｍｍ子彈二顆、改造子彈四十顆及八點八ｍｍ之土製金屬子彈四顆
    經送內政部警政署刑事警察局以性能檢驗法、試射法檢驗結果：(一)該送鑑手槍（
    槍枝管制編號為0000000000號，含彈匣一個），認係由仿ＢＥＲＥＴ
    ＴＡ廠Ｍ九型半自動手槍製造之玩具手槍換裝土造金屬槍管及土造金屬滑套改造
    而成之改造手槍，機械性能良好，可擊發適用子彈，認具殺傷力。(二)該送驗九ｍ
    ｍ子彈二顆，認均係口徑九ｍｍ之制式子彈，均具殺傷力。(三)該送驗改造子顆四
    十顆，認均係土造子彈，具直徑約八點八ｍｍ之土造金屬彈頭，已試射十三顆均
    可擊發。(四)送驗八點八ｍｍ之土製金屬子彈四顆，認均係由土造金屬彈殼加裝直
    徑約八點八ｍｍ金屬彈頭而成之土造子彈，已試射一顆可擊發等情，有該局九十
    三年三月十日、同年月十六日刑鑑字第○九三○○三八一七五號、第00000
    00000號之槍彈鑑定書各一份附本院卷第五十六頁以下及九十三年度偵字第
    三七六八號案卷第十六頁以下可參，是足認被告上開自白確與事實相符，洵堪採
    為論罪科刑之依據。本件事證明確，被告無故寄藏槍、彈及持有刀械犯行，堪予
    認定。再警方於九十三年二月四日於被告家中所另起出之九○模型槍二支、改造
    子彈一顆及彈匣二個及於九十三年二月十二日在另案被告丙○○家中所起出之制
    式九○子彈與改造子彈各一顆與玩具子彈半成品十八顆，經檢察官分別送請內政
    部警政署刑事警察局鑑定，乃認定上開槍、彈均無殺傷力或係不發彈或係玩具金
    屬彈殼，而該彈匣僅為可供玩具槍使用之玩具金屬彈匣，此可參上開槍彈鑑定書
    ，檢察官並因此認被告持有該等物品部分並無違反槍砲彈藥刀械管制條例之犯行
    ，而在本件聲請簡易判決處刑書中，已敘明不另為不起訴處分之旨，或未予聲請
    併案審理，此亦有本案檢察官之聲請簡易判決處刑書一份在卷可稽，併此敘明。
二、按槍砲彈藥刀械管制條例所謂之「寄藏」，係指受他人之委託代為保管，其保管
    之本身所為之「持有」，既係「寄藏」之當然結果，法律上自宜僅就「寄藏」行
    為為包括之評價，不應另就「持有」予以論罪，合先敘明。又扣案之武士刀，係
    屬槍砲彈藥刀械管制條例第四條第一項第三款之管制刀械；扣案之仿ＢＥＲＥＴ
    ＴＡ廠Ｍ九型半自動改造玩具手槍一支（含彈匣一個），係屬同條例第四條第一
    款之其他可發射子彈具有殺傷力之「手槍」；而扣案之九ｍｍ子彈二顆、改造子
    彈四十顆及八點八ｍｍ之土製金屬子彈四顆則係屬同條例第四條第二款之「子彈
    」；且非經主管機關許可，均不得持有或寄藏，同條例第五條、第六條分別定有
    明文。是核被告受託代為保管前開武士刀及保管寄藏前開改造之玩具手槍、子彈
    之行為，係犯槍砲彈藥刀械管制條例第十四條第三項之未經許可持有刀械罪及同
    條例第十一條第四項之未經許可寄藏手槍罪、同條例第十二條第四項之未經許可
    寄藏子彈罪。再被告於九十二年十月間及九十三年一月間某日前後兩次寄藏九ｍ
    ｍ子彈二顆、改造子彈四十顆及八點八ｍｍ之土製金屬子彈四顆之行為，並非同
    一寄藏狀態之繼續，其兩次寄藏犯行時間緊接、手法相同，觸犯構成要件相同之
    罪，顯係基於概括犯意，反覆為之，為連續犯，應論以一罪。又被告同時寄藏改
    造之玩具手槍及連續寄藏子彈，所犯未經許可寄藏改造之玩具手槍罪及未經許可
    寄藏子彈罪二罪，係以一行為同時觸犯二構成要件不同之罪名，為異種想像競合
    犯，應依刑法第五十五條規定，從一重之未經許可寄藏改造玩具手槍罪處斷。至
    被告所犯上開未經許可持有刀械罪及未經許可寄藏手槍罪二罪間，犯意各別，行
    為互異，應予分論併罰。另檢察官移送併辦部分即被告未經許可持有、寄藏仿Ｂ
    ＥＲＥＴＴＡ廠Ｍ九型半自動改造玩具手槍一支（含彈匣一個）、、九ｍｍ子彈
    二顆、改造子彈四十顆部分（九十三年度偵字第一一七一九號、第一二五七二號
    ）雖未經檢察官聲請簡易判決處刑，然該部分既與原聲請簡易判決處刑之未經許
    可持有子彈部分有裁判上一罪之連續犯及想像競合犯之關係，已如上述，自為聲
    請效力所及，本院即得併予審理，附此敘明。
三、原審就被告未經許可持有刀械部分，認事證明確，並審酌被告犯罪之動機、目的
    、手段、品行、智識程度及非法持有刀械，對社會治安危害甚大，並念其持有之
    時間不長，犯後坦承犯行等一切情狀，而依槍砲彈藥刀械管制條例第十四條第三
    項之規定，判處被告有期徒刑三月，並諭知易科罰金之折算標準，另將扣案之武
    士刀一把宣告沒收，其認事用法，均無不合，量刑亦屬適當。檢察官上訴意旨就
    被告無故持有刀械部分併予提起上訴，指摘原判決不當，即無理由，應予駁回。
    另原審就被告寄藏八點八ｍｍ之土製金屬子彈四顆之行為部分，對被告甲○○為
    論罪科刑之判決，固非無見；惟原審未及就上開檢察官移送併辦部分併予審判，
    自有未洽，檢察官上訴意旨指摘及此，上訴為有理由，自應由本院就原審關於未
    經許可寄藏子彈部分及與被告另無故持有刀械部分所定之應執行刑部分予以撤銷
    改判。另被告前曾因過失致死案件，經本院於九十年十一月二十三日以九十年度
    交易字第五六五號刑事判決判處有期徒刑四月，並確定在案，嗣其於九十一年八
    月十五日易科罰金執行完畢，此有臺灣高雄地方法院檢察署刑案資料查註紀錄表
    及臺灣高等法院被告全國前案紀錄表各一份附卷可稽，惟其竟不知悔改，而於前
    開徒刑易科罰金執行完畢後五年內，再犯本案有期徒刑以上之罪，為累犯，應依
    刑法第四十七條之規定，加重其刑。爰審酌被告明知槍、彈對社會之危害不輕，
    竟仍予以持有並加以寄藏，惟念其犯後坦承犯行，且尚未有持上開槍彈進而犯罪
    之行為等一切情狀，量處如主文第二項所示之刑，並諭知罰金如易服勞役之折算
    標準。又扣案之仿ＢＥＲＥＴＴＡ廠Ｍ九型半自動玩具手槍之所改造之手槍一支
    （含彈匣一個）及具有殺傷力之九ｍｍ制式子彈二顆、改造子彈二十七顆（另外
    十三顆業經試射擊發，而已無殺傷力，不具子彈之特性，不再另為沒收之諭知）
    及八點八ｍｍ之土製金屬子彈三顆（另外一顆業經試射擊發，已無殺傷力，而不
    具子彈之特性，故爰不諭知沒收之宣告），皆為槍砲彈藥刀械管制條例所規定未
    經許可不得持有、寄藏之違禁物，已如上述，應依刑法第三十八條第一項第一款
    規定，宣告沒收。並與原審就被告無故持有刀械，判處有期徒刑三月及從刑沒收
    部分定應執行刑，並諭知罰金易服役之折算標準。
四、末按檢察官聲請以簡易判決處刑之案件，經法院認為有第四百五十一條之一第四
    項但書之情形者，應適用通常訴訟程序審判之，刑事訴訟法第四百五十二條定有
    明文；且對於簡易判決之上訴，準用刑事訴訟法第三編第一章及第二章之規定，
    管轄第二審之地方法院合議庭受理簡易判決上訴案件，應依通常程序審理。其認
    案件有刑事訴訟法第四百五十二條之情形者，應撤銷原判決，逕依通常程序為第
    一審判決，法院辦理刑事訴訟簡易程序案件應行注意事項第十四項著有規定。本
    件原審依承辦檢察官聲請簡易判決處刑，對被告被訴未經許可寄藏子彈、持有刀
    械罪部分論罪科刑，經本院撤銷原判決關於未經許可寄藏子彈罪部分，改判被告
    該部分有期徒刑一年三月，已詳如前述，足認檢察官該部分聲請簡易判決處刑有
    刑事訴訟法第四百五十一條之一第四項但書第三款之情形，故依前揭規定，應由
    本院合議庭逕依通常程序審理後，就該部分自為第一審判決，檢察官如不服該部
    分判決，仍得於法定上訴期間內，向管轄之第二審法院提起上訴，附此敘明。
據上論斷，應依刑事訴訟法第四百五十五條之一第一項、第三項、第三百六十八條、
第三百六十九條第一項、第三百六十四條、第二百九十九條第一項前段、槍砲彈藥刀
械管制條例第十一條第四項、第十二條第四項，刑法第十一條前段、第四十七條、第
四十二條第二項、第五十一條第五款、第九款、第三十八條第一項第一款，罰金罰鍰
提高標準條例第二條，現行法規所定貨幣單位折算新台幣條例第二條，判決如主文。
本案經檢察官乙○○到庭執行職務。
中      華      民      國    九十三    年      九      月      九      日
                                      臺灣高雄地方法院刑事第二庭
                                          審判長法  官    莊崑山
                                                法  官    曾鴻文
                                                法  官    林靜梅
右為正本，係照原本作成，證明與原本無異。
如不服本院撤銷改判部分之判決，得自收受送達之日起十日內，向本院提起上訴。
                                                書記官    洪生輝
中    華    民    國      九十三      年      九      月      十      日
【附錄本判決論罪之法條】：
槍砲彈藥刀械管制條例第十一條
未經許可，製造、販賣或運輸第四條第一項第一款所稱其他可發射金屬或子彈具有殺
傷力之各式槍砲者，處五年以上有期徒刑，併科新臺幣一千萬元以下罰金。
未經許可，轉讓、出租或出借前項所列槍砲者，處三年以上十年以下有期徒刑，併科
新臺幣七百萬元以下罰金。
意圖供自己或他人犯罪之用，而犯前二項之罪者，處無期徒刑或七年以上有期徒刑，
併科新臺幣一千萬元以下罰金。
未經許可，持有、寄藏或意圖販賣而陳列第一項所列槍砲者，處一年以上七年以下有
期徒刑，併科新臺幣七百萬元以下罰金。
第一項至第三項之未遂犯罰之。
槍砲彈藥刀械管制條例第十二條
未經許可，製造、販賣或運輸子彈者，處一年以上七年以下有期徒刑，併科新台幣五
百萬元以下罰金。
未經許可，轉讓、出租或出借子彈者，處六月以上五年以下有期徒刑，併科新台幣三
百萬元以下罰金。
意圖供自己或他人犯罪之用，而犯前二項之罪者，處三年以上十年以下有期徒刑，併
科新台幣七百萬元以下罰金。
未經許可，持有、寄藏或意圖販賣而陳列子彈者，處五年以下有期徒刑，併科新台幣
三百萬元以下罰金。
第一項至第三項之未遂犯罰之。
